【裁判字號】    97,裁,4963
【裁判日期】    971113
【裁判案由】    遺產稅
【裁判全文】
最  高  行  政  法  院  裁  定
                                      97年度裁字第4963號
上  訴  人  財政部臺灣省北區國稅局
代  表  人  陳文宗
                          送達代收人甲○○
被 上訴 人  乙○○
            丙○○
            丁○○
            戊○○
            己○○○
            庚○○
            辛  ○
            壬○○
            癸○○
上列當事人間遺產稅事件，上訴人對於中華民國95年10月12日臺
北高等行政法院94年度訴字第3370號判決，提起上訴，本院裁定
如下：
    主  文
上訴駁回。
上訴審訴訟費用由上訴人負擔。
    理  由
一、按對於高等行政法院判決之上訴，非以其違背法令為理由，
    不得為之，行政訴訟法第242條定有明文。依同法第243條第
    1項規定，判決不適用法規或適用不當者，為違背法令；而
    判決有同條第2項所列各款情形之一者，為當然違背法令。
    是當事人對於高等行政法院判決上訴，如依行政訴訟法第24
    3條第1項規定，以高等行政法院判決有不適用法規或適用不
    當為理由時，其上訴理由狀應有具體之指摘，並揭示該法規
    之條項或其內容；若係成文法以外之法則，應揭示該法則之
    旨趣，倘為司法院解釋或本院之判例，則應揭示該判解之字
    號或其內容。如以行政訴訟法第243條第2項所列各款情形為
    理由時，其上訴理由狀應揭示合於該條項各款之事實。上訴
    理由狀如未依此項方法表明者，即難認為已對高等行政法院
    判決之違背法令有具體之指摘，其上訴自難認為合法。
二、本件上訴人對於臺北高等行政法院判決上訴，雖以原判決違
    背法令為由，惟核其上訴理由狀所載內容，無非係對原審取
    捨證據、認定系爭臺北縣林口鄉○○○段頭湖小段127-2地
    號土地於繼承發生時之土地使用分區○道路用地之職權行使
    事項，任意指摘為不當，或對原審已論斷者，泛言判決不備
    理由，而未具體說明原判決確有如何不適用法規或適用法規
    不當之情形，並揭示該法規之條項或其內容，及原判決有何
    合於行政訴訟法第243條第2項所列各款之情事，難認已對原
    判決之違背法令有具體之指摘。依首開規定及說明，其上訴
    為不合法，應予駁回。又查，系爭土地之土地使用分區管制
    係屬都市計畫機關主管事項，並非土地登記機關應於土地登
    記簿登載之事項，上訴人主張系爭127-2地號於民國65年9月
    6日自127地號逕為分割後之土地登記簿謄本，其上僅記載土
    地為旱地目，並無65年9月6日127-2地號土地為道路用地之
    相關記載，指摘原判決不備理由云云，自無可採，附此指明
    。
三、依行政訴訟法第249條第1項前段、第104條、民事訴訟法第
    95條、第78條，裁定如主文。
中    華    民    國    97    年    11    月    13    日
                    最高行政法院第四庭
                        審判長法官  鍾  耀  光
                              法官  黃  本  仁
                              法官  黃  合  文
                              法官  姜  仁  脩
                              法官  王  德  麟
以  上  正  本  證  明  與  原  本  無  異
中    華    民    國    97    年    11    月    13    日
                              書記官  王  史  民


司法院資訊處製作；財團法人民間司法改革基金會備份。
